【裁判字號】    90,上易,808
【裁判日期】    900530
【裁判案由】    違反毒品危害防制條例
【裁判全文】
臺灣高等法院高雄分院刑事判決                      九十年度上易字第八八號
    上訴人  台灣高雄地方法院檢察署檢察官
    被  告  甲○○
右上訴人因被告違反毒品危害防制條例案件，不服臺灣高雄地方法院八十九年度易字
第四九五九號中華民國九十年二月二十七日第一審判決（起訴案號：臺灣高雄地方法
院檢察署八十九年度毒偵字第六三○九號；併辦案號：同署九十年度毒偵字第一七○
號），提起上訴，本院判決如左：
      主  文
原判決撤銷。
甲○○連續施用第二級毒品，處有期徒刑伍月，如易科罰金，以參佰元折算壹日。安
非他命參小包（毛重貳點捌公克）沒收銷燬，及吸食器壹組沒收。
    事  實
一、甲○○前於民國（下同）八十八年間因施用毒品案件，經台灣高雄地方法院以八
    十八年度毒聲字第六五三四號裁定送觀察、勒戒後，認無繼續施用毒品之傾向，
    經臺灣高雄地方法院檢察署檢察官於八十八年九月二十日以八十八年度毒偵字第
    九五四號不起訴處分確定；又於八十八年十一月四日下午一時四十分許回溯二十
    四小時內之某時，在高雄縣某處施用第二級毒品安非他命，為警於八十八年十一
    月四日下午一時四十分許，在高雄縣林園鄉○○村○○路三號前查獲，經台灣高
    雄地方法院以八十九年度毒聲字第三六八號裁定送觀察勒戒後，認有繼續施用毒
    品傾向，檢察官乃對之聲請簡易處刑判決（即八十八年度毒偵字第三○七二號）
    ，經該院鳳山簡易庭於八十九年五月三十日以八十九年度鳳簡字第一三七號判處
    有期徒刑四月，經甲○○提起上訴，而經該院以八十九年度簡上字第一五六號受
    理在案，嗣因甲○○撤回上訴而告確定，尚未執行，另檢察官亦聲請將之施以強
    制戒治，而經該院以八十九年度毒聲字第九六九號裁定令入戒治處所施以強制戒
    治一年。詎甲○○仍不知悔改，於前開戒治案件停止戒治期間，明知安非他命係
    第二級毒品，竟基於概括之犯意，自八十九年八月中旬某日起至八十九年八月二
    十二日止，及於八十九年十一月底、同年十二月初某日起至同年月二十八日十四
    時餘，連續在高雄縣林園鄉港埔三號六十六巷六十三弄十五號住處及高雄縣林園
    鄉○○村○○路四九巷二之七號友人林英華住處，施用第二級毒品安非他命多次
    。甲○○於八十九年八月二十二日因前開停止戒治付保護管束案件，由臺灣高雄
    地方法院檢察署觀護人依法定期採尿送驗，及於八十九年十二月二十九日十九時
    許，在高雄縣林園鄉○○村○○路四九巷二之七號二樓，再次為警查獲，而查悉
    上情，於八十九年十二月二十九日十九時許被警查獲時，並在上址扣得毒品安非
    他命三小包（毛重二˙八公克）及甲○○所有，供施用安非他命所用之吸食器一
    組。
二、案經臺灣高雄地方法院檢察署檢察官自動檢舉偵查起訴及聲請併案審理。
    理  由
一、右揭事實，業據被告甲○○坦承不諱，且其於右揭時地為警所採取之尿液，經送
    驗結果，均呈甲基安非他命陽性反應，有台灣檢驗科技股份有限公司濫用藥物實
    驗室八十九年九月一日編號KH八一一八○/○○號濫用藥物尿液檢驗報告及高雄
    縣政府衛生局九十煙檢字第五十二號檢驗成績書各一紙附卷可稽。被告自白與事
    實相符，足堪採信。又被告於八十八年間因施用毒品案件，經台灣高雄地方法院
    以八十八年度毒聲字第六五三四號裁定送觀察、勒戒後，認無繼續施用毒品之傾
    向，經臺灣高雄地方法院檢察署檢察官於八十八年九月二十日以八十八年度毒偵
    字第九五四號不起訴處分確定；又於八十八年十一月四日下午一時四十分許回溯
    二十四小時內之某時，在高雄縣某處施用第二級毒品安非他命，為警於八十八年
    十一月四日下午一時四十分許，在高雄縣林園鄉○○村○○路三號前查獲，經依
    台灣高雄地方法院以八十九年度毒聲字第三六八號裁定送觀察勒戒後，認有繼續
    施用毒品傾向，檢察官乃對之聲請簡易處刑判決（即八十八年度毒偵字第三○七
    二號），經該院鳳山簡易庭於八十九年五月三十日以八十九年度鳳簡字第一三七
    號判處有期徒刑四月，經甲○○提起上訴，而經該院以八十九年度簡上字第一五
    六號受理在案，嗣因甲○○撤回上訴而告確定，另檢察官亦聲請將之施以強制戒
    治，而經該院以八十九年度毒聲字第九六九號裁定令入戒治處所施以強制戒治一
    年等情，有該不起訴處分書、刑事判決書、本院被告全國前案紀錄表及臺灣高雄
    地方法院檢察署刑案資料查註紀錄表各一件附卷可稽。被告既於不起訴處分後，
    五年內再犯毒品危害防制條例第十條之罪，而經觀察、勒戒後，認有繼續施用毒
    品之傾向，分別經裁定令入戒治處所施以戒治一年、判處有期徒刑四月，竟又於
    前開強制戒治案件經台灣高雄地方法院以八十九年度毒聲字第四七一八號裁定停
    止戒治，付保護管束期間再犯本案，係五年內犯毒品危害防制條例第十條之罪（
    最高法院八十九年度臺非字第三三八號、三五三號判決同此見解）。本件事證明
    確，被告上開犯行洵堪認定。
二、按安非他命係毒品危害防制條例第二條第二項所稱之第二級毒品，不得持有、施
    用，被告竟持之以施用，核其所為，係犯毒品危害防制條例第十條第二項之施用
    第二級毒品罪。其先後多次施用犯行，時間緊接，構成要件相同，顯係基於概括
    犯意為之，為連續犯，應論以一罪，並加重其刑。其先後多次持有安非他命，亦
    係基於概括之犯意，本應以連續持有論，惟其持有後，進而施用，其持有行為應
    被其施用之行為所吸收，不另論罪。又起訴事實雖僅敘及被告前開八十九年八月
    二十二日上午九時十分回溯二十四小時內某時止，在高雄縣內某處，施用第二級
    毒品之犯行，然前開被告其餘犯罪事實（包括檢察官聲請併辦及未聲請併辦部分
    ）與公訴人起訴之犯罪事實既具有連續犯之裁判上一罪關係，本院自應併予審理
    ，附此敘明。
三、原審論處被告罪刑，固非無見；惟查，原判決未及就檢察官聲請併辦部分予以審
    理，尚有未洽，檢察官上訴意旨執此而指摘原判決不當，為有理由，應將原判決
    銷改判。審酌被告於前開施用毒品案件停止戒治期間，又犯本案，顯見其意志力
    不堅，惟念本案犯罪係戕害其自身之行為，尚未害及他人，所犯情節非重，且犯
    後坦承犯行，態度尚佳等一切情狀，量處如主文第二項所示之刑，並諭知易科罰
    金之折算標準。扣案之安非他命三小包（毛重二˙八公克）係毒品，依危害毒品
    防制條例第十八條第一項前段宣告沒收銷燬；至吸食器一組係被告所有，且係供
    犯罪所用之物，已據被告供明在卷，依刑法第三十八條第一項第二款宣告沒收。
四、至於被告涉嫌施用第一級毒品部分（詳前開併案卷，扣押物品清單及上述高雄縣
    衛生局尿液檢驗成績書），與本案無裁判上一罪之關係，應退回檢察官卓處（包
    括扣押物針筒）。
五、據上論結，應依刑事訴訟法第三百六十九條第一項前段、第三百六十四條、第二
    百九十九條第一項前段，毒品危害防制條例第十條第二項、第二十條第三項、第
    十八條第一項前段，刑法第十一條、第五十六條、第四十一條第一項、第三十八
    條第一項第二款，罰金罰鍰提高標準條例第二條，判決如主文。
本案經檢察官郭振昌到庭執行職務。
中      華      民 國    九十      年      五      月     三十     日
                              台灣高等法院高雄分院刑事第二庭
                                  審判長法官  曾永宗
                                        法官  鄭月霞
                                        法官  邱永貴
右正本證明與原本無異。
不得上訴。
                                      書記官  周能智
中      華      民      國    九十      年      六      月      一      日
附錄：本判決論罪科刑法條：
毒品危害防制條例第十條第二項：
施用第二級毒品者，處三年以下有期徒刑。
                                                                  Ａ


司法院資訊處製作；財團法人民間司法改革基金會備份。
